【裁判字號】    92,訴,511
【裁判日期】    920408
【裁判案由】    偽造文書等
【裁判全文】
臺灣板橋地方法院刑事判決                          九十二年度訴字第五一一號
    公  訴  人  臺灣板橋地方法院檢察署檢察官
    被      告  甲○○
右列被告因偽造文書等案件，經檢察官提起公訴（九十二年度偵字第四三六號），本
院判決如左：
    主  文
甲○○故買贓物，處有期徒刑參月，如易科罰金，以參佰元折算壹日。緩刑貳年。
    事  實
一、甲○○係址設臺北縣土城市○○路五六號一樓「祥輪車業行」之負責人，其為修
    理其不知情之堂兄乙○○所有車牌號碼ＲＶＷ－五二○號輕型機車，明知姓名年
    籍不詳綽號「阿九」之成年男子所出售山葉牌輕型機車之車體（即車身）係來源
    不明之贓物（該車體所屬之引擎號碼為５ＦＨ－７０２１２０，車牌號碼為ＷＹ
    Ｍ－三一九號，係登記為林佳樺所有而由其子丁○○使用，於民國九十一年十二
    月十三日前二、三日之某日，在臺北縣中和市○○街四二巷三號前，遭姓名年籍
    不詳之人竊取），竟基於故買贓物之犯意，於九十一年十二月十二日二十時許，
    在上開「祥輪車業行」內，以新台幣（下同）五千元之低價購入之，並將乙○○
    所有車牌號碼ＲＶＷ－五二○號之引擎套入上開買來之車體。嗣於九十一年十二
    月十四日十三時五十分許，甲○○騎乘前開機車途經臺北縣土城市○○路○段與
    順風路口為警盤查查獲，並查扣甲○○新換裝而與本案無涉之鑰匙一把。
二、案經臺北縣政府警察局土城分局移送臺灣板橋地方法院檢察署檢察官偵查起訴。
    理  由
一、右揭犯罪事實，業據被告甲○○迭於警偵訊及本院調查中自白不諱（詳偵查卷宗
    第五頁、第二八頁反面、本院九十二年三月六日訊問筆錄），並經證人丁○○及
    查獲本案之臺北縣政府警察局土城分局土城派出所巡佐丙○○分別於警訊及本院
    審理中證述無訛（詳偵查卷宗第十一頁反面、第十二頁、本院九十二年三月二十
    五日審判筆錄），復有車籍作業系統－查詢認可資料、車輛竊盜、車牌失竊資料
    個別查詢報表－查詢車輛認可資料、臺北縣（政府）警察局車輛失竊電腦輸入單
    、機車險專案要保書、臺北縣政府警察局土城分局贓（證）物認領（保管）單各
    乙紙、照片八幀在卷可稽（附於偵查卷宗第十頁、第十三頁至第十六頁、第二一
    頁至第二四頁）。至公訴人雖認被告係故買車牌號碼ＷＹＭ－三一九號之輕型機
    車云云，然被告於警偵訊及本院調查中皆堅稱：僅購買車體等語在卷（詳偵查卷
    宗第五頁、第二八頁反面、本院九十二年三月六日訊問筆錄），且經警盤查時，
    亦僅查獲丁○○使用車牌號碼ＷＹＭ－三一九號機車之車體，而未查獲該車之車
    牌或引擎，亦據證人丙○○證述在卷（詳本院九十二年三月二十五日審判筆錄）
    ，是以，被告辯稱：僅購買車體等語，堪以採信，從而，公訴人此部分所認容有
    誤會，附此敘明。綜上，本件事證明確，被告犯行，洵堪認定。
二、核被告所為，係犯刑法第三百四十九條第二項之故買贓物罪。爰審酌被告雖故買
    贓物造成竊盜歪風，並增加盜贓物尋回難度增高，然素無前科，有臺灣高等法院
    被告全國前案紀錄表在卷可稽，素行良好，坦承犯行，犯後態度良好，為修復其
    堂兄乙○○所有車牌號碼ＲＶＷ－五二○號輕型機車始罹本件犯行，犯罪所生危
    害尚非重大，兼衡被告之品性、智識程度等一切情狀，量處如主文所示之刑，併
    諭知易科罰金之折算標準。末查：被告前未曾受有期徒刑以上刑之宣告，有卷附
    上開臺灣高等法院被告全國前案紀錄表乙紙可按，其因一時失慮誤蹈刑章，經此
    偵審教訓，當知所警惕，信無再犯之虞，本院認其所宣告之刑以暫不執行為適當
    ，併諭知緩刑二年，以啟自新。至扣案之鑰匙一把，係被告新換裝之鑰匙，業據
    被告供述甚明（詳本院九十二年三月六日訊問筆錄、三月二十五日審判筆錄），
    核與本案故買贓物無涉，本院自礙難為沒收之宣告，附此敘明。
三、公訴人另認：被告購入丁○○使用車牌號碼ＷＹＭ－三一九號機車後（應係車體
    ，已如前述），並將該車之引擎蓋拆卸，以乙○○所有車牌號碼ＲＶＷ－五二○
    號輕型機車之引擎蓋覆蓋其上，因認被告此部分另涉犯刑法第二百二十條、第二
    百十條之偽造準私文書引擎號碼之罪嫌云云。訊據被告堅詞否認有此部分犯行，
    並辯稱：係將乙○○所有車牌號碼ＲＶＷ－五二○號之引擎套入上開買來之車體
    ，而非將買來之車體引擎蓋拆卸，改以乙○○所有機車之引擎蓋覆蓋其上等語。
    經查：查獲時，丁○○使用車牌號碼ＷＹＭ－三一九號之機車，係套入乙○○所
    有車牌號碼ＲＶＷ－五二○號之引擎，業據前開證人丙○○、丁○○於本院審理
    時證述屬實（詳本院九十二年三月二十五日審判筆錄），是以，被告前開所辯，
    核與事實相符，應堪採信，既被告僅係將乙○○所有車牌號碼ＲＶＷ－五二○號
    之引擎套入右述購入之丁○○使用之機車車體，則此部分自無構成偽造準私文書
    引擎號碼之犯行可言，職是，此部分應屬不能證明，惟公訴人認此部分，與前開
    經本院論罪科刑部分，有牽連犯之裁判上一罪關係，本院爰不另為無罪判決之諭
    知。另被告雖在丁○○使用之機車車體之防盜號碼５ＦＨ－７０２１２０上烙印
    ＭＩＫＥＹ－ＭＯＵＳＥ之字樣，固為被告所是承（詳偵查卷宗第五頁反面、本
    院九十二年三月六日訊問筆錄），並有前開照片八幀可參，然ＭＩＫＥＹ－ＭＯ
    ＵＳＥ係一卡通玩偶「米老鼠」之名稱，此為公眾所周知，而非表示一定用意之
    證明，縱被告在丁○○使用之機車車體之防盜號碼５ＦＨ－７０２１２０上烙印
    ＭＩＫＥＹ－ＭＯＵＳＥ之字樣，亦不構成偽造準私文書，皆附此敘明。
據上論斷，應依刑事訴訟法第二百九十九條第一項前段，刑法第三百四十九條第二項
、第四十一條第一項前段、第七十四條第一款，罰金罰鍰提高標準條例第一條前段、
第二條，判決如主文。
本案經檢察官馬凱蕙到庭執行職務。
中      華      民      國      九十二      年      四      月    八    日
                                  臺灣板橋地方法院刑事第四庭
                                          法  官  游  秀  雯
右正本證明與原本無異。
如不服本判決，應於判決送達後十日內，向本院提出上訴狀。
                                          書記官  陳  姿  利
中      華      民      國      九十二      年      四      月    十    日
附錄本案論罪科刑法條全文：
刑法第三百四十九條
收受贓物者，處三年以下有期徒刑、拘役或五百元以下罰金。
搬運、寄藏、故買贓物或為牙保者，處五年以下有期徒刑、拘役或科或併科一千元以
下罰金。
因贓物變得之財物，以贓物論。


司法院資訊處製作；財團法人民間司法改革基金會備份。
